臺灣高雄地方法院刑事判決
111年度審訴字第539號
公  訴  人  臺灣高雄地方檢察署檢察官
被      告  黃南昌



上列被告因違反毒品危害防制條例案件，經檢察官提起公訴（11
1年度毒偵字第969號），因被告於準備程序進行中就被訴事實為
有罪之陳述，經本院裁定改依簡式審判程序審理，判決如下：
    主  文
黃南昌施用第一級毒品，處有期徒刑玖月。
    事  實
一、黃南昌基於施用第一級毒品海洛因之犯意，於民國110年12月
    1日16、17時許，在高雄市○○區○○○路00號住處，以將海洛因
    摻入香菸點燃吸食之方式，施用海洛因1次。嗣於同日19時
    許，經警持臺灣高雄地方檢察署檢察官核發之強制採驗尿液
    許可書通知黃南昌到場採尿送驗，其檢驗結果呈可待因、嗎
    啡陽性反應，始悉上情。
二、案經高雄市政府警察局林園分局報告臺灣高雄地方檢察署檢
    察官偵查起訴。
    理  由
壹、程序部分：
一、本件被告黃南昌所犯非死刑、無期徒刑、最輕本刑為3年以
    上有期徒刑之罪或高等法院管轄第一審案件，其於準備程序
    進行中，就被訴事實為有罪之陳述，經告知簡式審判程序之
    旨，並聽取當事人之意見後，本院認宜進行簡式審判程序，
    爰依刑事訴訟法第273條之1第1項規定，裁定進行簡式審判
    程序。又因改行簡式審判程序之故，依刑事訴訟法第159條
    第2項之規定，本件不受同法第159條第1項傳聞法則之限制
    ，合先敘明。
二、被告前因施用毒品案件，經法院裁定送觀察、勒戒後，認無
    繼續施用毒品傾向，於110年11月26日執行完畢釋放出所，
    並經臺灣高雄地方檢察署檢察官以110年度毒偵字第1759號
    為不起訴處分確定等情，有臺灣高等法院被告前案紀錄表在
    卷可查，是被告於前開觀察勒戒執行完畢釋放後，3年內再
    犯本案施用毒品犯行，檢察官依毒品危害防制條例第23條第
    2項規定予以追訴，應屬適法。
貳、實體部分：
一、上開犯罪事實，業據被告於偵查、本院審理時坦承不諱（見
    偵卷第41至43頁，本院卷第147、163頁），並有正修科技大
    學超微量研究科技中心尿液檢驗報告（檢體編號：00000000
    0號）、列管毒品人口尿液檢體採集送驗紀錄表（檢體編號
    ：000000000號）、檢察官強制到場（強制採驗尿液）許可
    書各1份在卷可佐（見警卷第9至11、15頁），足認被告自白
    與事實相符，堪以採信。從而，本案事證明確，被告犯行洵
    堪認定，應依法論科。
二、論罪科刑：
　㈠核被告所為，係犯毒品危害防制條例第10條第1項施用第一級
    毒品罪。被告施用前持有第一級毒品之低度行為，為施用毒
    品之高度行為所吸收，不另論罪。
　㈡又被告前因犯施用毒品案件，經本院以108年度審訴字1317號
    判決處有期徒刑1年確定，於110年7月13日縮短刑期執行完
    畢等情，有檢察官提出之刑案資料查註紀錄表為憑，且被告
    對此表示沒有意見（見本院卷第165頁），足認被告確有於
    上開有期徒刑執行完畢後5年內，故意再犯本案有期徒刑以
    上之罪，而構成累犯；檢察官於起訴書復已敘明被告累犯前
    案與本案均為相同罪名案件（即施用毒品案件），請依刑法
    第47條第1項加重其刑等語，已就被告應加重其刑之事項指
    出證明方法之具體內涵。再者，司法院釋字第775號解釋文
    及理由之意旨，係指構成累犯者，不分情節，一律加重最低
    本刑，於不符合刑法第59條所定要件之情形下，致生行為人
    所受之刑罰超過其所應負擔罪責之個案，不符罪刑相當原則
    、比例原則。於此範圍內，在修正前，為避免發生上述罪刑
    不相當之情形，法院就該個案應裁量是否加重最低本刑；依
    此，該解釋係指個案應量處最低法定刑、又無法適用刑法第
    59條在內減輕規定之情形，法院應依此解釋意旨裁量不予加
    重最低本刑（最高法院108年度台上字第338號判決意旨參照
    ）。本院審酌被告前已因相同之施用毒品案件入監服刑完畢
    ，猶不知悔改再犯施用毒品案件，顯見其對刑罰反應力薄弱
    ，且無上開解釋意旨所指情事，故被告本案所犯之罪仍應依
    刑法第47條第1項規定加重其刑（基於精簡裁判之要求，本
    案判決主文不為累犯之諭知）。
　㈢爰以行為人之責任為基礎，審酌被告明知毒品有害於人體，
    猶無視於國家對於杜絕毒品犯罪之禁令，為本案施用毒品之
    行為，不僅戕害自己身體健康，更助長毒品氾濫，所為誠屬
    不該。惟念其犯後坦承犯行，態度尚可，且施用毒品乃自戕
    行為，對社會造成之危害尚非直接甚鉅；兼衡其於本院自陳
    之教育程度與生活經濟狀況（詳見本院卷第167頁）、素行
    （構成累犯部分不予重複評價）等一切情狀，量處如主文所
    示之刑。
據上論斷，應依刑事訴訟法第273條之1第1項、第299條第1項前
段，判決如主文。
本案經檢察官劉穎芳提起公訴，檢察官范文欽到庭執行職務。
中　　華　　民　　國　 111　　年　　10　　月　　31　　日
　　　　　　　　　刑事第五庭  法　官　林明慧
如不服本判決應於收受送達後20日內向本院提出上訴書狀，並應
敘述具體理由；如未敘述上訴理由者，應於上訴期間屆滿後20日
內向本院補提理由書（均須按他造當事人之人數附繕本）「切勿
逕送上級法院」。
中　　華　　民　　國　　111 　年　　10　　月　　31　　日
　　　　　　　　　　　　　　　書記官  鄭永媚
附錄本判決論罪科刑法條 
毒品危害防制條例第10條第1項
施用第一級毒品者，處6月以上5年以下有期徒刑。